臺灣彰化地方法院彰化簡易庭民事簡易判決
110年度彰簡字第280號
原      告  施養誠  
            朱美月  
            施正浩  
            施芊莉  
兼  共  同  施正焜  
訴訟代理人          
被      告  宋兆武  
上列當事人間債務人異議之訴事件，本院不經言詞辯論，判決如
下：
    主      文
原告之訴駁回。
訴訟費用由原告負擔。
    事實及理由
原告聲明：本院110年度司執字第14454號執行事件（下稱系爭
  執行事件）就門牌號碼彰化縣○○鄉○○村○○巷00○0號房屋（下稱
  甲屋）所為強制執行程序撤銷。陳述：
  ㈠甲屋與門牌號碼義雅巷34號房屋（下稱乙屋）毗鄰，為施板
    治生前於民國69年間原始起造之遺產，均未辦理所有權第一
    次登記。甲屋、乙屋於構造及使用上各自獨立，房屋稅籍互
    異，不至於無從分辨其範圍。
  ㈡甲屋之遺產管理人為張麗琴律師，此經本院109年度司執字第
    45961號強制執行事件、108年度彰簡字第342號遷讓房屋等
    事件、110年度訴字第204號確認抵押債權不存在事件認定在
    案，現由原告承租，張麗琴律師並同意續租及緩期遷讓。而
    被告係於本院106年度司執字第50695號強制執行事件拍賣程
    序中應買乙屋，取得乙屋之事實上處分權，其對於甲屋則無
    任何使用、收益或處分之權能。
  ㈢兩造雖於本院109年度簡上字第67號遷讓房屋等事件（下稱前
    案）成立訴訟上和解，和解成立內容第1項為「被上訴人（
    指原告）同意於民國110年3月31日前自坐落彰化縣○○鄉○○段
    000地號土地及其上門牌號碼彰化縣○○鄉○○巷00○0號房屋及
    庭院遷出」，惟被告對於甲屋既無任何權能，其以前案和解
    筆錄為執行名義，於系爭執行事件聲請命原告遷出甲屋，乃
    當事人不適格，難謂正當。
  ㈣為此提起債務人異議之訴，請求判決如聲明所示。
本件不經言詞辯論，被告未為聲明或陳述，亦未提出書狀。
民事訴訟法第249條第2項第2款規定「原告之訴，有下列各款情
  形之一者，法院得不經言詞辯論，逕以判決駁回之。但其情形
  可以補正者，審判長應定期間先命補正：二、依其所訴之事實
  ，在法律上顯無理由」，第380條第1項、第2項規定「和解成
  立者，與確定判決有同一之效力。和解有無效或得撤銷之原因
  者，當事人得請求繼續審判」；強制執行法第14條第1項前段
  規定「執行名義成立後，如有消滅或妨礙債權人請求之事由發
  生，債務人得於強制執行程序終結前，向執行法院對債權人提
  起異議之訴」。經查：
  ㈠被告以前案和解筆錄為執行名義，於系爭執行事件聲請命原
    告遷出甲屋，此經本院調取前案及系爭執行事件卷宗查核無
    誤。依前案卷宗，兩造成立訴訟上和解後，原告並未依民事
    訴訟法第380條第2項規定，主張和解有無效或得撤銷之原因
    ，請求繼續審判，則依同條第1項規定，前案和解筆錄仍與
    確定判決有同一之效力。
  ㈡原告提起本件，主張被告對於甲屋並無任何使用、收益或處
    分之權能，不得請求原告遷出甲屋云云，經核並非主張執行
    名義成立後，有何消滅或妨礙債權人請求之事由發生，是其
    提起債務人異議之訴，顯與強制執行法第14條第1項前段規
    定未合。
  ㈢原告之訴，依其所訴之事實，在法律上顯無理由，爰不經言
    詞辯論，逕以判決駁回之。
訴訟費用負擔之依據：民事訴訟法第78條。
中　　華　　民　　國　　110 　年　　7 　　月　　2 　　日
                  彰化簡易庭  法  官  廖政勝
以上正本係照原本作成。　　　　　　　　　
如不服本判決，應於判決送達後20日內，向本院提出上訴狀，並
按應送達於他造之人數提出繕本或影本，及繳納第二審裁判費。
中　　華　　民　　國　　110 　年　　7 　　月　　2 　　日
                              書記官  彭品嘉